【裁判字號】    89,易,2218
【裁判日期】    891020
【裁判案由】    家庭暴力罪之傷害
【裁判全文】
臺灣桃園地方法院刑事判決                        八十九年度易字第二二一八號
    公  訴  人  臺灣桃園地方法院檢察署檢察官
    被      告  甲○○
右列被告因家庭暴力防治法之傷害案件，經檢察官提起公訴（八十九年度偵字第一一
八九一號），本院判決如左：
    主      文
甲○○傷害人之身體，處拘役肆拾日，如易科罰金，以參佰元折算壹日。
    事      實
一、甲○○曾有違反藥事法、肅清煙毒條例及麻醉藥品管理條例等犯罪前科，於民國
    （下同）八十四年七月二十日假釋出獄，惟於假釋期間又犯罪，經撤銷假釋入監
    服刑，始於八十九年四月六日假釋出監，於假釋保護管束期間，仍不思悛悔。緣
    與乙○○○結婚二十多年，育有二子，二人均為家庭暴力防治法第三條所稱之家
    庭成員，起初雙方婚姻關係尚佳，嗣甲○○屢因犯毒癮與妻乙○○○發生口角，
    致感情不睦而生嫌隙，八十九年七月七日凌晨一時四十五分許，在桃園縣桃園市
    ○○路十三號四樓住處，甲○○向乙○○○求歡被拒，雙方遂發生爭執，引起甲
    ○○不滿，一時氣急，竟基於普通傷害之犯意，徒手毆打其妻乙○○○，並以腳
    踢其臀、腿部，致乙○○○受有右下腿瘀腫三乘一公分、紅腫一乘一公分及右臀
    部腫痛等傷害。
二、案經乙○○○訴請桃園縣警察局桃園分局報請台灣桃園地方法院檢察署檢察官偵
    查起訴。
    理      由
一、訊據被告甲○○矢口否認有何右開毆打其妻乙○○○成傷之犯行，辯稱：伊當時
    並未打乙○○○，因伊求歡被拒，乙○○○就先踢伊，伊才踢她，而她的傷是酒
    醉跌倒造成的，與伊無關云云。然查，前揭犯罪事實業據告訴人陳徐妹於警訊時
    及偵審中迭次指訴綦詳，且被告於檢察官偵查中亦供承有踢乙○○○二下（見偵
    查卷第十七頁背面）等語在卷，又告訴人遭被告毆打成傷，亦有診斷證明書影本
    乙紙在卷可稽，經核告訴人所提出之驗傷診斷書，其右下腿、右臀部瘀腫疼痛，
    顯非普通推拉扯受傷，足證被告動手之際，應有故意傷害情事，參以被告亦自承
    婚後與告訴人感情不睦，且其犯有毒癮，雙方為此屢有爭執，今二人為床第細故
    一言不合，大打出手，自屬可能。綜上所述，參互印證，被告確有毆打告訴人成
    傷之事實，本件罪證已明，被告空言否認，無非事後飾卸諉責之詞，不足採信，
    其犯行足堪認定，應予依法論科。
二、按家庭暴力防治法已於八十七年六月二十四日制定公布，而該法第二章至第四章
    、第五章第四十條、第四十一條、第六章則自公布後一年即八十八年六月二十四
    日施行，查被告甲○○現仍為告訴人乙○○○之配偶，自屬家庭暴力防治法第三
    條第一款所稱之家庭成員，被告對家庭成員故意實施家庭暴力行為，核其所為，
    係犯刑法第二百七十七條第一項之傷害罪，亦成立家庭暴力防治法第二條第二項
    之家庭暴力罪。爰審酌被告有多次犯罪前科，此有台灣高等法院被告全國前案紀
    錄表存卷可按，素行不良，及犯罪之動機、目的、手段、所生危害，竟僅為求歡
    遭拒即動手毆傷其妻，且犯後猶否認犯行毫無悔意及告訴人受傷之程度等一切情
    狀，量處如主文所示之刑，並諭知易科罰金之折算標準，以示懲儆。
據上論斷，應依刑事訴訟法第二百九十九條第一項前段，刑法第二百七十七條第一項
、第四十一條，罰金罰鍰提高標準條例第一條前段、第二條，判決如主文。
本案經檢察官張春暉到庭執行職務
中      華      民      國      八十九    年      十    月      二十    日
          臺灣桃園地方法院刑事第二庭
                                          法  官  李  育  仁
右正本證明與原本無異。
如不服本判決，應於判決送達後十日內向本院提出上訴狀( 應附繕本 )，上訴於
臺灣高等法院。
                                          書記官  王  泰  元
中      華      民      國      八十九    年     十一   月       七     日
論罪法條：刑法第二百七十七條第一項
刑法第二百七十七條
傷害人之身體或健康者，處三年以下有期徒刑，拘役或一千元以下罰金。
犯前項之罪，因而致人於死者，處無期徒或七年以上有期徒刑，致重傷者，處三年以
上、十年以下有期徒刑。


司法院資訊處製作；財團法人民間司法改革基金會備份。
